臺灣高雄地方法院刑事判決　　　　　　　96年度訴字第1644號
公　訴　人　臺灣高雄地方法院檢察署檢察官
被　　　告　甲○○
　　　　　　　　　　（現於臺灣高雄第二監獄另案執行中）
上列被告因毒品危害防制條例案件，經檢察官提起公訴（96年度
毒偵字第2620號），被告為有罪之陳述，本院合議庭裁定由受命
法官行簡式審判程序，判決如下：
    主    文
甲○○施用第一級毒品，累犯，處有期徒刑拾月。
    事    實
一、甲○○前於民國92年間，因施用毒品案件，經本院以92年度
    毒聲字第3590號裁定送觀察、勒戒，於92年6 月19日因無繼
    續施用毒品傾向釋放，並經臺灣高雄地方法院檢察署檢察官
    以92年度毒偵字第3578號為不起訴處分確定。再於93年間因
    施用毒品、竊盜、施用毒品案件，經本院先後以93年度訴字
    第633 號、93年度簡字第2172號、93年度訴字第2742號判決
    ，分別判處有期徒刑7 月、4 月及8 月確定，於93年8 月12
    日入監接續執行，於94年12月19日假釋出監，而於95年3 月
    29日假釋期滿未經撤銷視為執行完畢（構成累犯），嗣再因
    施用第一級毒品案件，經本院以96年度訴字第227 號判決，
    判處有期徒刑9 月確定（現在監執行中）。詎甲○○仍不思
    悔改，明知海洛因係毒品危害防制條例第2 條第2 項第1款
    明定之第一級毒品，不得施用或持有，仍於前述觀察、勒戒
    執行完畢後5 年內，基於施用第一級毒品海洛因之犯意，自
    96年2 月2 日下午2 時許，在高雄市○○區○○街22巷2號
    住處，以針筒注射方式，施用第一級毒品海洛因1 次，嗣因
    為毒品列管人口，於96年2 月3 日經警通知定期採尿後送驗
    結果，呈毒品海洛因代謝後之嗎啡陽性反應，始知上情。
二、案經高雄市政府警察局小港分局移送臺灣高雄地方法院檢察
    署檢察官偵查起訴。
    理    由
一、本件被告所犯係死刑、無期徒刑、最輕本刑為3 年以上有期
    徒刑以外之罪，其於準備程序中就被訴事實為有罪之陳述，
    經法官告知簡式審判程序之旨，並聽取公訴人及被告之意見
    後，本院合議庭認無不得或不宜改依簡式審判程序進行之情
    事，依刑事訴訟法第273 條之1 第1 項、第284 條之1 規定
    ，裁定本件進行簡式審判程序，合先敘明。
二、檢察官、被告於本院準備及審理程序，對起訴書所載證據清
    單所列證據方法之證據能力，均不爭執，表示同意作為證據
    ；且就其於警詢時之陳述，亦表示無意見等語（參本院卷第
    19、28頁）。上揭事實，業據被告於警詢及本院審理中坦承
    不諱，並有上開證據清單所列之證據在卷可資為證。再被告
    為警查獲，經採尿送驗後，呈毒品海洛因代謝後之嗎啡陽性
    反應，有正修大學超微量研究科技中心於96年3 月1 日出具
    之尿液檢驗報告1 紙附卷可佐。顯見被告確有在上揭時地施
    用毒品海洛因之行為甚明，是被告上開自白與事實相符，洵
    堪採為認定事實之證據。
三、按犯毒品危害防制條例第10條施用第一、二級毒品之罪者，
    檢察官應先將被告送勒戒處所觀察、勒戒，經觀察、勒戒後
    ，認有繼續施用毒品之傾向者，應令入強制戒治處所施以強
    制戒治，並為不起訴之處分。又觀察、勒戒執行完畢釋放後
    ，5 年內再犯第10條施用毒品之罪，檢察官應依法追訴，毒
    品危害防制條例第20條、第23條規定甚明。本件被告前因施
    用毒品案件，經本院以92年度毒聲字第3590號裁定送觀察、
    勒戒，因無繼續施用毒品傾向，於92年6 月19日釋放，並經
    檢察官以92年度毒偵字第第3578號為不起訴處分確定，其於
    上開強制戒治完畢戒斷後，5 年內再犯本件施用毒品案件，
    依前述規定應予論罪科刑。
四、次按海洛因，為毒品危害防制條例第2 條第2 項第1 款，依
    其成癮性、濫用性及對社會危害性所分級管制之第一級毒品
    。核被告所為，係犯毒品危害防制條例第10條第1 項之施用
    第一級毒品罪。被告持有第一級毒品海洛因後進而施用，其
    持有之低度行為，應為施用之高度行為所吸收，不另論罪。
    再被告前因施用毒品、竊盜、施用毒品案件，經本院先後以
    93年度訴字第633 號、93年度簡字第2172號、93年度訴字第
    2742號判決，各判處有期徒刑7 月、4 月及8 月確定後接續
    執行，於94年12月19日假釋出監，而於95年3 月29日假釋期
    滿執行完畢，有台灣高等法院被告前案紀錄表在卷足參，其
    於5 年以內再故意犯本件有期徒刑以上之罪，依刑法第47條
    第1 項規定，構成累犯，應予加重其刑。爰審酌被告前因施
    用毒品案件，經送觀察、勒戒、強制戒治、不起訴處分、判
    刑執行完畢後，仍不愛惜機會戒除毒癮，再為本件犯行，顯
    見被告不知悔改施用毒品之惡習，惟念被告犯後坦承犯行，
    及其施用毒品係戕害自身健康，並未危害他人，犯後態度尚
    可，而參酌刑法修正施行後已廢止（刪除）連續犯之規定，
    自宜就案情酌予量刑等一切情狀，量處如主文所示之刑，以
    資懲儆。
據上論斷，應依刑事訴訟法第273 條之1 第1 項、第284 條之1
、第299 條第1 項前段，毒品危害防制條例第10條第1 項，刑法
第11條前段、第47條第1 項，判決如主文。
本案經檢察官乙○○到庭執行職務。
中　　華　　民　　國　　96　　年　　5 　　月　　15　　日
                  刑事第二庭    法　官  李昆南
以上正本，係照原本作成，證明與原本無異。
如不服本判決，應於送達後10日內，向本院提出上訴狀。
中　　華　　民　　國　　96　　年　　5 　　月　　15　　日
                                書記官  黃美玲
附錄本判決論罪之法條：
毒品危害防制條例第10條第1項
施用第一級毒品者，處 6 月以上 5 年以下有期徒刑。
